宣示判決筆錄
原      告  臺灣土地銀行股份有限公司

法定代理人  何英明  
訴訟代理人  塗文芳  
被      告  黃一帆  

上列當事人間110年度中小字第1983號請求返還借款事件，於中
華民國110年10月6日上午9時25分整在臺灣臺中地方法院臺中簡
易庭宣示判決，出席職員如下：
    法      官  林筱涵
    書  記  官  張峻偉
朗讀案由。
法官朗讀主文宣示判決如下：
    主      文
被告應給付原告新臺幣壹拾萬元，及自民國一一○年二月十三日
起至清償日止，按週年利率百分之一點八四五計算之利息，並自
民國一一○年三月十四日起至清償日止，逾期在六個月以內者，
按上開利率百分之十，逾期超過六個月者，按上開利率百分之二
十計算之違約金。
訴訟費用新臺幣壹仟元由被告負擔。
本判決得假執行。
    事實及理由之要領
一、原告主張：被告於民國109年4月30日向原告借款新臺幣（下
    同）10萬元，約定借款期限自109年5月13日起至112年5月13
    日止，並約定自撥款日起，前6 個月按月清償利息，第7 個
    月起再依年金法，按月平均攤還本息，利息由勞動部依嚴重
    性特殊傳染性肺炎勞工紓困貸款相關規定補貼1 年，故被告
    應自撥款日第7 個月起至第12個月依前開約定攤還本金，第
    13個月起至第36個月攤還本金及利息。如被告未依約攤還本
    息，即喪失期限利益，債務視為全部到期，另加計本金自到
    期日起，逾期六個月以內者，按上開利率之百分之10；逾期
    超過6 個月部分，按上開利率之百分之20計算之違約金。又
    被告積欠本金達3 個月，勞動部即停止補貼利息，應由被告
    支付利息。詎被告自109年12月13 日起未依約清償，迄今尚
    欠本金10萬元。為此，爰依消費借貸之法律關係，提起本件
    訴訟，並聲明如主文第1 項所示。
二、上開原告主張之事實，業據其提出借據、客戶往來明細查詢
    、勞動部對受嚴重特殊傳染性肺炎影響勞工紓困貸款及利息
    補貼作業須知為證。被告已於相當時期受合法之通知，而於
    言詞辯論期日不到場，亦未提出準備書狀爭執，本院依上開
    證據之調查結果，堪信原告所陳上情為真正，本院即採為判
    決之基礎。從而，原告依消費借貸之法律關係，請求被告給
    付如主文第1項所示之金額，為有理由，應予准許。
三、訴訟費用負擔及假執行宣告之依據：民事訴訟法第78條、第
    436 條之19第1 項、第436 條之20。
　
民事訴訟法第436 條之24第2 項：
對於本判決之上訴，非以違背法令為理由，不得為之。
如對本判決上訴，須於判決送達後20日內向本院提出上訴狀，並
須表明原判決所違背之法令及其具體內容與依訴訟資料可認為原
判決有違背法令之具體事實之上訴理由（均須按他造當事人之人
數附繕本）　
中　　華　　民　　國　　110 　年　　10　　月　　6 　　日
                  臺灣臺中地方法院臺中簡易庭
                                  法  官  林筱涵
                                  書記官  張峻偉
以上正本證明與原本無異。
中　　華　　民　　國　　110 　年　　10　　月　　6 　　日
                                  書記官  張峻偉